臺灣花蓮地方法院民事裁定　九十一年小上字第一○號
　　上　訴　人　乙○○
　　被　上訴人　甲○○
右當事人間請求履行契約事件，本院裁定如左：
    主      文
上訴駁回。
第二審訴訟費用新臺幣壹仟貳佰零伍元由上訴人負擔。
    理      由
一、本件上訴意旨略以：上訴人與被上訴人雖協議自民國九十年六月至九十二年六月
    止，由上訴人為被上訴人代為繳納第一銀行宜蘭分行之貸款，每月新臺幣（下同
    ）一萬零五百元，然該協議內容乃約定在上訴人擔任中華高級工商職業學校校長
    期間，始代繳被上訴人之貸款，被上訴人對此亦知之甚詳。詎被上訴人違反協議
    內容，騷擾上訴人工作場所之人員，以致上訴人遭學校董事會予以卸任校長職務
    。是以，上訴人既已未擔任校長之職務，即無庸依據該協議書內容代繳貸款，爰
    依法提起上訴，請求廢棄原判決，併駁回被上訴人於原審之訴。
二、按對於小額程序之第一審裁判之上訴或抗告，非以其違背法令為由，不得為之。
    又上訴狀內應記載上訴理由，表明下列各款事項：(一)原判決違背之法令及具體內
    容。(二)依訴訟資料可認為原判決有違背法令之具體事實，民事訴訟法第四百三十
    六條之二十四第二項、第四百三十六條之二十五分別定有明文。又依同法第四百
    三十六條之三十二第二項準用第四百六十八條規定，判決不適用法規或適用不當
    者，為違背法令。而判決有同法第四百六十九條所列各款情形之一者，為當然違
    背法令。是當事人對於小額程序第一審判決提起上訴，如依民事訴訟法第四百六
    十八條規定，以小額程序第一審判決有不適用法規或適用法規不當為理由時，其
    上訴狀或理由書應有具體之指摘，並揭示該法規之條項或其內容，若係成文法以
    外之法則，應揭示該法則之旨趣，倘為司法院解釋或最高法院之判例，則應揭示
    該判解之字號或其內容；如以民事訴訟法第四百六十九條所列各款情形為理由時
    ，其上訴狀或理由書，應揭示合於該條款之事實。上訴狀或理由書如未依此項方
    法表明者，即難認為已對於小額程序第一審判決之違背法令有具體之指摘，其上
    訴自難認為合法。
三、經查，上訴人提起本件上訴，乃以其與被上訴人之協議內容限於上訴人擔任校長
    期間始有效力，現因上訴人未擔任校長，故被上訴人不得依據該協議書請求上訴
    人給付貸款共計七萬三千五百元及遲延利息等情，為其理由，此有上訴人九十一
    年五月二十四日之上訴狀，附卷可稽。核上訴人所提之上訴理由，並未具體指摘
    原審判決有何不適用法規，或適用不當之情形；亦未揭示原審判決所違背之法規
    、成文法外之法則、司法院解釋或最高法院之判例，其提起本件上訴，顯未符合
    前揭上訴之合法程式。且依據兩造之協議書內容，亦無上訴人上訴所指限於擔任
    校長期間始負代繳貸款責任之情形。是以，上訴人提起本件上訴，未對於小額程
    序第一審判決之違背法令有具體之指摘，依據上開說明，應認其上訴為不合法，
    予以駁回。
四、據上論結，本件上訴不合法，依民事訴訟法第四百三十六條之三十二第一項、第
    二項、第四百四十四條第一項前段、第四百三十六條之十九第一項、第九十五條
    、第七十八條，裁定如主文。
中　　　華　　　民　　　國　　九十一　　年　　　六　　　月　　二十四　　日
                                    臺灣花蓮地方法院民事庭
~B審判長法官　陳心弘
~B法　　　官　郝燮戈
~B法　　　官　余明賢
右為正本係照原本作成。
如對本裁定抗告須於裁定送達後十日內向本院提出抗告狀。
~B法院書記官　林香君
中　　　華　　　民　　　國　　九十一　　年　　　六　　　月　　二十八　　日
